# 请教 ABS 出表的问题，谢谢！

提问人：woainicai 时间：2019-11-28 06:30:29
企业A 发行了 100 万ABS 债，标的资产是 100 万长期应收款（租赁款），有优先级和次级。A 公司有两个操作： 1 、A 公司自己购买了 20 万优先级。
2 、A 公司自己购买了 30 万次级债。请问：
1 、对于操作 1 ，分录是
借：可供出售金融资产 20 万
贷：银行存款 20 万
2 、对于操作 2 ，分录是
借：应付债券 30 万
贷：长期应收款 30 万
操作 1 和 2 的会计处理是否正确？操作 2 是不是就是所谓的出表？

回答人：chenyiwei
不是这样理解。
个别报表层面对认购的 ABS 份额均确认为金融资产。所谓 “出表” 是指对作为 ABS 标的的基础资产（租赁债权）能否终止确认作出判断。但从你说的情况看，多数可能是或者整体终止确认，或者整体不终止确认，部分终止确认的可能性不大。
如果整体上不终止确认的，则借：银行存款 100 万，贷：负债 100 万（如长期应付款）
如果整体上可以终止确认的，则借：银行存款 100 万，贷：租赁债权 100万（可能涉及差额计入终止确认损益）。